【裁判字號】    98,交聲,694
【裁判日期】    980330
【裁判案由】    違反道路交通管理處罰條例聲明異議
【裁判全文】
臺灣臺北地方法院交通事件裁定         98年度交聲字第694號
原處分機關  臺北市交通事件裁決所
異  議  人
即受處分人  甲○○
上列異議人即受處分人因違反道路交通管理處罰條例案件，對於
臺北市交通事件裁決所民國98年2月12日所為之處分（原處分案
號：北市裁申字第裁22-MM0000000號），聲明異議，本院裁定如
下：
    主  文
異議駁回。
    理  由
一、按汽車行駛高速公路及快速公路，應依速限標誌指示，高速
    公路及快速道路交通管制規則第5條第1項前段定有明文。次
    按汽車行駛於高速公路、快速公路或設站管制之道路，不遵
    使用限制、禁止、行車管制及管理事項之管制規則而有行車
    速度超過規定之最高速限之行為者，處汽車駕駛人新臺幣（
    下同）3000元以上6000元以下罰鍰；汽車駕駛人有下列情形
    之一，當場不能或不宜攔截製單舉發者，得對汽車所有人逕
    行舉發之：「七、經以科學儀器取得證據資料證明其行為違
    規」，道路交通管理處罰條例第33條第1項第1款、第7條之2
    第1項第7款亦有規定。
二、本件異議人即受處分人甲○○（或他人）於民國96年9月23
    日13時32分駕駛甲○○所有之車號2S-8186號自用小客車，
    行經臺86線15.2公里西向東快速道路處，行車速度94公里超
    過該路段最高時速80公里之限制，經臺南縣歸仁分局員警舉
    發「限速80公里，經測時速94公里，超速14公里未滿20公里
    」之違規，異議人於應到案日期提出申訴，並經原處分機關
    作成處分，惟因送達處所有誤，經本院以97年度交聲第2614
    號裁定撤銷原處分後，再由原處分機關函請原舉發機關重為
    合法送達後，受處分人於應到案日期前申訴，經原處分機關
    審查結果，仍認受處分人有前開違規行為，而依道路交通管
    理處罰條例第33條第1項第1款規定，裁處罰鍰3000元。
三、受處分人異議意旨略以：因事發已經超過1年多，異議人已
    無法記得當時該車輛借給何人使用云云。
四、經查：訊據受處分人並未否認超速之違規事實，惟抗辯因時
    日已久，不復記憶車輛借由何人駕駛云云。惟查：異議人稱
    因時日已久不復記憶車輛出借何人，然既稱時日已久，不復
    記憶，顯然當時是否確實出借予他人使用，已有疑問；且汽
    車依一般通念，為高價物品，出借或交由何人使用，理當更
    為謹慎，且於前次聲明異議時，如真有出借他人之情事，理
    應已查明係何人借用，故異議人所稱不記得借由何人使用，
    委難採信；異議人所辯，為卸責之詞，實無可採。
五、綜上所述，受處分人確有所有車輛違反道路交通管理處罰條
    例第33條第1項第1款規定之超速情事，舉發機關依法舉發、
    原處分機關依法裁處受處分人3000元罰鍰，於法並無違誤。
    受處分人之聲明異議，為無理由，爰依法予以駁回。
據上論斷，應依道路交通案件處理辦法第19條，裁定如主文。
中    華    民    國    98    年     3    月    30    日
                  交通法庭  法  官  張文俊
以上正本證明與原本無異。
如不服本裁定，應於裁定送達後5日內，向本院提出抗告狀。
                            書記官  陳鳳瀴
中    華    民    國    98    年     3    月    31    日


司法院資訊處製作；財團法人民間司法改革基金會備份。
